臺灣高等法院臺中分院刑事裁定　　　　　　　　　　九十一年度交抗字第三六五號
　　抗告人　即
　　受 處分 人　乙○○
　　抗告人　即
　　受 處分 人　甲○○
右列抗告人因聲明異議案件，不服臺灣台中地方法院中華民國九十一年三月十五日裁
定（九十年度交聲字第三八七號）提起抗告，本院裁定如左：
      主  文
抗告駁回。
      理  由
一、本件抗告意旨略以：抗告人即受處分人乙○○、甲○○於舉發當日與黃俊彥、高
    政賢及綽號寶寶者共開五部車，擬前往梧棲鎮閤家歡唱歌，行至中棲路與正英路
    口時，適有警臨檢，高政賢所駕之車避震系統有改裝過被開罰單，其餘四部車並
    無違規乃先行離去，當日清晨二時五十分許，行經中棲路與中山路口等紅燈時，
    突遭由右前方急駛而至之清水分局二部警車攔阻，以抗告人在三民路及中棲路等
    路段競駛開罰單，經抗告人聲明異議，原裁定未盡調查之能事，置抗告人之抗辯
    於不顧，認事用法有違經驗法則，爰提起抗告云云。
二、按汽車駕駛人駕駛汽車與其他車輛共同在道路上競駛者，處汽車駕駛人新台幣三
    萬元以上九萬元以下罰鍰，並吊扣車輛牌照三月，吊銷駕駛執照三年，道路交通
    管理處罰條例第四十三條定有明文，原審法院以抗告人即受處分人乙○○駕駛車
    牌號碼ＪＲ─三五二九號自小客車、甲○○駕駛車牌號碼Ｂ六─九四一一號自小
    客車，於民國 (下同 )九十年八月十九日凌晨二時五十五分許，於沙鹿鎮○○路
    、三民路口參與競駛，為警舉發，有台中縣警察局九十年八月十九日中縣警交字
    第Ｈ00000000號、Ｈ00000000號舉發違反道路交通管理事件通
    知單二紙可稽，證人即取締警員楊泳進於原審法院訊問時證稱：( 問：甲○○違
    規是你舉發？ )當時我們在執行飆車的勤務，我們在沙鹿鎮○○○路發現有三十
    至五十部的自小客車在飆車，他們由三民路飆到中棲路再往東，是一大群車在競
    駛；另一取締警員即證人王大任證稱：「（問：乙○○違規是你舉發？）當時我
    們巡邏車本來停在三民路的台灣加油站那邊路檢，民眾報案到勤務中心，說三民
    路跟中棲路那邊有四、五十部自小客車在競駛，我們就前往三民路由南往北約走
    了一、二百公尺，他們看到我們巡邏車過來，就說警察來了趕快跑，他們的車速
    非常快，到了前面一個紅綠燈他們迴轉，他們還搖下車窗跟我們說，我們追不到
    ，我們尾隨在他們車陣的後面，有記下四到五部汽車的車號，包括異議人的車）
    」「不可能記錯車號，他們在飆車過程中佔據整個車道」等語，證人楊泳進、王
    大任係執勤警員，與受處分人素不相識，亦無宿怨，苟受處分人無該等違規情事
    ，當無設詞攀誣濫予舉發之理，又受處分人經法務部調查局針對其等當天並未參
    與飆車設題，經測試呈情緒波動反應，測謊結果研判有說謊，有法務部調查局測
    謊報告書一份在卷可稽，認原處分機關援引上開規定，裁處受處分人罰鍰，並吊
    扣汽車牌照三個月，吊銷駕照三年，並無不當，裁定駁回異議，業於理由中敘述
    綦詳，證人楊泳進、王大任於本院調查中仍堅稱：抗告人當天確有飆車，我們所
    駛的車子跟在他們車後將其車號記下，車號Ｂ六－九一四四號應是Ｂ六－九四一
    一之誤等語，另與抗告人同時被取締的案外人張旭旗部分業經本院裁定駁回抗告
    確定，有裁定書在卷可參，抗告人抗告並無理由，應予駁回。抗告人另請求傳訊
    高政賢，惟高政賢既因所駕之車避震器改裝被開罰單而未一起離開，對抗告人有
    無競飆自不會知悉，本件事證已明，爰不再傳訊，併予敘明。
三、據上論斷，應依道路交通案件處理辦法第二十六條、刑事訴訟法第四百十二條，
    裁定如主文。
中      華      民      國      九十一      年      六    月   二十一   日
                                     臺灣高等法院臺中分院刑事第九庭
                                           審判長法  官  陳  筱  珮
                                                 法  官  吳  重  政
                                                 法  官  康  應  龍
右正本證明與原本無異。
不得再抗告。
                                                 書記官  黃  薰  慧
中      華      民      國    九十一     年      六       月    二十四  日
                                                                        Ｆ
